臺灣彰化地方法院刑事判決
                                      110年度易字第893號
公  訴  人  臺灣彰化地方檢察署檢察官
被      告  傅方林




                 
上列被告因加重竊盜案件，經檢察官提起公訴（110年度偵字第5
446、5900、7013號），被告於準備程序中就被訴事實為有罪之
陳述，本院裁定以簡式審判程序審理，判決如下：
    主  文
傅方林犯如附表一主文欄所示之罪，各處如所示之刑。不得易科
罰金部分，應執行有期徒刑壹年肆月。
附表二所示之物，依附表二所示方式沒收。
    犯罪事實
一、傅方林意圖為自己不法之所有，基於竊盜之各別犯意，分別
    為下列行為：
  ㈠於民國110年2月9日11時許，駕駛向不知情綽號「當店(台語)
    」友人母親借得之車牌號碼0000-00號自用小客車，至陳泰
    龍位於彰化縣○○市○○里○○○街00巷00弄00號居處，見該處1樓
    左側窗戶未上鎖，且無人在家之際，以徒手開啟窗戶攀爬踰
    越侵入屋內後，徒手竊取陳泰龍所有之蒜頭瓶銅雕1件、紫
    砂秋水壺1支、壽山石全家福雞雕及虎眼彌勒佛雕各1座、玉
    器1件、水晶鼻煙壺2個、共計新臺幣(下同)5,000元之硬幣
    ，得手後，將所竊得財物搬放到上開自用小客車，載運至臺
    中市建國市場不明流動攤販變賣後，連同前述竊取之硬幣現
    金，共得款25,000元，嗣將上開款項花用殆盡。
  ㈡於110年2月2日9時許，駕駛向不知情曹昌宏借得之車牌號碼0
    00-0000號普通重型機車，行至林重羽位於彰化縣○○市○○○路
    000巷0弄0號住處，見該處1樓庭院之紅色大門闔上未上鎖，
    且無人在家之際，以徒手開啟該紅色大門後，接續卸下1樓
    窗戶紗窗，攀爬踰越窗戶侵入屋內，徒手竊取林重羽所有放
    置在2樓走道衣架上牛仔褲內之現金20,000元，得手後，下
    樓欲離開時，適林重羽返回發現，傅方林遂將上開竊得款項
    返還林重羽，繼逃離現場。
  ㈢於110年2月23日15時19分許，駕駛向他人所借之車牌號碼000
    -000號普通重型機車，至蕭志龍所經營管理位於彰化縣○○市
    ○○路0段00○0號選物販賣機店，見該店無人在場之際，徒手
    旋轉該店後方倉庫門上之喇叭鎖，使其產生空隙後，將手伸
    入空隙按開門按鈕後，由該門侵入其內(按：無故侵入他人
    建築物部分，未據告訴)，徒手竊取蕭志龍所有放置在鐵盒
    內之紙鈔、硬幣，合計共1,800元，得手後，即騎乘上開機
    車離去，並將上開竊得之現金花用殆盡。
二、案經陳泰龍、蕭志龍訴由彰化縣警察局彰化分局報告臺灣彰
    化地方檢察署檢察官偵查起訴。
    理    由
甲、證據能力部分：
    本判決下列所引用以認定被告犯罪事實之供述及非供述證據
    ，被告或同意證據能力（本院卷第99頁），或未於言詞辯論
    終結前聲明異議，復查無不法取得之違法情事，並為證明犯
    罪事實存否所必要，及經本院踐行合法調查證據程序，是認
    均具有證據能力。
乙、認定犯罪事實所憑之證據及理由：　　
一、上揭犯罪事實，業經被告坦承不諱，核與證人陳泰龍、林重
    羽、蕭志龍於警詢證述各自遭竊之情節，大致相符，並有證
    人曹昌宏於警詢證述出借車牌號碼000-0000號機車在卷，復
    有內政部警政署刑事警察局110年3月15日刑生字第11000168
    56號鑑定書、彰化縣警察局彰化分局刑案現場勘察照告、現
    場蒐證照片、監視錄影畫面擷圖、車牌號碼000-0000號機車
    機車車輛詳細資料報表、車號查詢機車車籍（警0000000000
    號卷第9至28頁、警0000000000號卷第15至23頁、警0000000
    000號卷第31至47頁）在卷可參。堪認被告任意性自白與事
    實相符，應可採信。
二、核被告就犯罪事實欄一㈠、㈡所為，均係犯刑法第321條第1項
    第1、2款踰越窗戶侵入住宅之加重竊盜罪；就犯罪事實欄一
    ㈢所為，係犯刑法第320條第1項之竊盜罪。被告所犯上開各
    罪間，犯意各別，行為互殊，應予分論併罰。
三、檢察官固認被告就犯罪事實欄一㈢所為竊盜犯行，有毀壞告
    訴蕭志龍該店後方倉庫門之喇叭鎖，而認其構成刑法第321
    條第1項第2款之毀越門扇竊盜罪。然查，被告該次犯行並未
    破壞該倉庫門之喇叭鎖或門扇，此經證人蕭志龍於警詢陳明
    ，並經本院去電詢問蕭志龍予以確認，有本院洽辦公務紀錄
    單在卷可稽（警0000000000號卷第16頁、本院卷第81頁），
    且無證據顯示該處係住宅或為有人居住之建築物，被告又係
    經由門進入該店，並無踰越之行為，是尚難認其構成刑法第
    321條第1項第2款之毀越門窗、牆垣或其他安全設備罪，檢
    察官上開所認容有誤會，然基本之社會事實既屬同一，本院
    自得依刑事訴訟法第300條規定變更起訴法條。
四、爰以行為人之責任為基礎，審酌被告不思以正當途徑獲取所
    需財物，竟為本案多件竊盜犯行，欠缺尊重他人財產權及法
    治之正確觀念，其中2件更破壞他人之居住安寧，實為不該
    ，及考量其犯罪動機（被告供稱係因施用毒品缺錢，才會去
    偷）、目的、手段、犯罪情節、坦承犯行，遭被害人林重羽
    發現竊盜犯行時，即返還所竊贓款，然未與被害人等和解，
    賠償被害人等損失之犯後態度、犯罪所生危害、竊取物品之
    價值、前科素行（參卷附臺灣高等法院被告前案紀錄表），
    暨其自陳：我國中肄業，沒有專長及證照，未婚，沒有小孩
    ，入監前與母親租屋同住，受僱親叔叔做廢水處理，當時月
    收入約3萬元左右，沒有負債等語之犯罪動機、智識程度、
    家庭生活及經濟狀況等一切情狀，分別量處如主文所示之刑
    ，並就得易科罰金部分，依刑法第41條第1項前段規定，諭
    知易科罰金之折算標準；及就不得易科罰金部分，依刑法第
    51條第5款規定，定其應執行之刑。
五、被告本案竊得之現金及變賣竊取之物所得計2萬6800元，為
    其犯罪所得，應依刑法第38條之1第1項前段、第3項、第4項
    之規定宣告沒收，於全部或一部不能沒收或不宜執行沒收時
    ，追徵其價額。至其就犯罪事實欄一㈡部分竊得之現金2萬元
    ，已實際合法發還被害人林重羽，此經被害人林重羽於警詢
    證述明確（警0000000000號卷第10、14頁），爰依刑法第38
    條之1第5項規定，不予宣告沒收或追徵。
據上論斷，依刑事訴訟法第273條之1第1項、第299條第1項前段
、第300條，判決如主文。
本案經檢察官王銘仁提起公訴，檢察官林士富到庭執行職務。
中　　華　　民　　國　　110 　年　　12　　月　　27　　日
                  刑事第五庭  法  官  吳  芙  如
以上正本證明與原本無異。
如不服本判決應於收受判決後20日內向本院提出上訴書狀，並應
敘述具體理由。其未敘述上訴理由者，應於上訴期間屆滿後20日
內向本院補提理由書（均須按他造當事人之人數附繕本）「切勿
逕送上級法院」。
告訴人或被害人對於判決如有不服具備理由請求檢察官上訴者，
其上訴期間之計算係以檢察官收受判決正本之日期為準。
中　　華　　民　　國　　110 　年　　12　　月　　27　　日
                              書記官  林  盛  輝

附錄本案論罪科刑法條全文：　
中華民國刑法第320條
意圖為自己或第三人不法之所有，而竊取他人之動產者，為竊盜
罪，處5年以下有期徒刑、拘役或50萬元以下罰金。
意圖為自己或第三人不法之利益，而竊佔他人之不動產者，依前
項之規定處斷。
前二項之未遂犯罰之。
中華民國刑法第321條
犯前條第1項、第2項之罪而有下列情形之一者，處6月以上5年以
下有期徒刑，得併科50萬元以下罰金：
一、侵入住宅或有人居住之建築物、船艦或隱匿其內而犯之。
二、毀越門窗、牆垣或其他安全設備而犯之。
三、攜帶兇器而犯之。
四、結夥三人以上而犯之。
五、乘火災、水災或其他災害之際而犯之。
六、在車站、港埠、航空站或其他供水、陸、空公眾運輸之舟、
    車、航空機內而犯之。
前項之未遂犯罰之。

附表一：
編號 犯罪事實 主    文 1 犯罪事實欄一㈠ 傅方林犯刑法第三百二十一條第一項第一、二款之竊盜罪，處有期徒刑拾月。 2 犯罪事實欄一㈡ 傅方林犯刑法第三百二十一條第一項第一、二款之竊盜罪，處有期徒刑玖月。 3 犯罪事實欄一㈢ 傅方林犯竊盜罪，處有期徒刑肆月，如易科罰金，以新臺幣壹仟元折算壹日。 

附表二：　
沒收物 沒收方式 犯罪所得新臺幣2萬6,800元 沒收，於全部或一部不能沒收或不宜執行沒收時，追徵其價額。